【裁判字號】    89,訴,931
【裁判日期】    900627
【裁判案由】    營利事業所得稅
【裁判全文】
高雄高等行政法院判決                              八十九年度訴字第九三一號
                              .
    原      告  高都汽車股份有限公司
    代  表  人  甲○○  董事長.
    訴訟代理人  戊○○
                丁○○
    被      告  財政部臺灣省南區國稅局
    代  表  人  乙○○  局長
    訴訟代理人  丙○○
右當事人間因營利事業所得稅事件，原告不服行政院中華民國八十九年十月七日台八
十九訴字第二九三六八號再訴願決定，提起行政訴訟。本院判決如左：
    主  文
原告之訴駁回。
訴訟費用由原告負擔。
    事  實
一、事實概要：
原告八十六年度營利事業所得稅結算申報，列報利息支出新臺幣（下同）三億六千八
百三十三萬八千六百一十四元，被告以其八十四年度購進坐落屏東縣東港鎮○街段一
三八、一三八－一、一三八－四、一三八－六地號等四筆土地及八十一年度購進坐落
高雄縣湖內鄉○○段二二二一及二二二二地號等二筆土地，皆閒置未使用，乃將該等
土地本期之借款利息，依營利事業所得稅查核準則（下稱查核準則）第九十七條第九
款但書規定設算利息遞延費用二千四百萬二千七百七十四元，核定利息支出三億四千
四百三十三萬五千八百四十元，原告不服，申經復查，未獲變更，提起訴願、再訴願
，遞遭決定駁回，乃提起本件行政訴訟。
二、兩造聲明：
（一）原告聲明求為判決：原處分、訴願及再訴願決定均撤銷。
（二）被告聲明求為判決：駁回原告之訴。
三、兩造之爭點：
甲、原告主張之理由：
（一）原告購入之土地確為營業上使用之固定資產，與查核準則所謂非屬固定資產之
      土地並不同。按查核準則第九十七條第九款固規定：「購買土地之借款利息，
      應列資本支出，經辦妥過戶手續或交付使用後之借款利息，可做費用列支。但
      非屬固定資產之土地，其借款利息應以遞延費用列帳，於土地出售時，可作為
      其收入之減項。」惟查核準則並未對「固定資產」有明確之定義，另查核準則
      第一條「本準則係依．．．．．．、商業會計法、．．．．．．、商業會計處
      理準則及其他有關法令之規定訂定之。」，再依商業會計處理準則第十七條「
      所謂固定資產係為供營業上使用，非以出售為目的且使用年限在一年以上或一
      個營業週期以上之有形資產。」故所謂固定資產乃指凡供營業上長期使用之土
      地、天然資源、房屋及建築、各項固定資產、未完工程及預付購置設備款等皆
      屬之，而就土地而言僅須供營業上使用，非以出售為目的，不論將供營業使用
      或現供營業使用，皆屬固定資產。再者，查核準則第九十七條第九款固於八十
      二年十二月三十日增訂：「但非固定資產之土地，其借款利息應以遞延費用列
      帳，於土地出售時，作為其收入之減項」，惟上開但書相對於本款前段：「購
      買土地之借款利息，應列為資本支出，經辦妥過戶手續或交付使用後之借款利
      息可作費用列支。」其所稱之「非屬固定資產之土地」應係指將土地列為公司
      「存貨」之建設公司而言，因其將來必會出售土地，方有「借款之遞延利息」
      於土地出售時作為其收入減項之適用。原告係買賣汽車及汽車修理、保養為營
      業項目，八十一至八十三年度因業務成長，須增加營業據點，作為服務中心營
      業使用，並於八十四年六月二十三日付清土地價款及辦理過戶手續，此有土地
      所有權狀可查。且於同年七月即委聘朱文明建築師進行規劃設計及興建上述土
      地之東港營業所及服務廠，且已支付規劃設計費用一百七十七萬四千三百三十
      八元，此亦有朱文明建築師之扣繳憑單、執行業務收入收據，足以證明原告購
      入東港土地係供營業使用，非以出售為目的，何況上述土地係坐落東港工業區
      內，屬工業用地，原告除營業用外並無移作他用或出售之可能，因此上述土地
      為原告之固定資產，並無疑義。
（二）又原告委請朱文明建築師設計規劃於上述土地興建營業所，將要開工興建時，
      自八十五年度起，因全球金融風暴升起，景氣逐漸低迷，八十五至八十七年度
      經濟衰退，消費及購買力亦逐年下降，原告係以汽車買賣為業，因受前述之東
      南亞金融風暴及經濟景氣低迷嚴重影響，至八十六年度之銷貨收入降至七十九
      億餘元，淨利僅為四十餘萬元，與八十一、二年度相較差距近五百倍，此有營
      業收入報表足參。因經濟景氣十分蕭條，原告擴充東港營業據點計劃只好暫時
      擱置，一方面考慮市場需求縮小，一方面著眼若即時投入資金興建，勢必增加
      營業損失及資金負擔，故原告乃放慢腳步，不敢貿然興建，計劃待景氣復甦後
      再興建使用，原告先於該土地對面租用現成廠區暫時營業，實係受景氣影響致
      未及時利用土地。
（三）另原告於八十一年度購買之坐落於高雄縣海埔段二二二一、二二二二地號等二
      筆土地，係與同鄉段二二八０、二二八一、二二八二地號土地區隔一水利地，
      因屬同一地主因而同時購置，上述五筆土地為原告湖內營業所及服務廠之所在
      用地，因汽車買賣業及修理業所需腹地甚廣，原告所有之湖內營業據點除供營
      業所、服務廠使用外，並供為臨時整備中心置車及零配件置放處所用，長期並
      供待交新車、整修完畢待交車，及待送岡山整備中心之新車與客戶、所廠服務
      人員停車場等使用，其中已興建使用供所、廠所用之三筆土地，可觀之有明顯
      使用外，另因上述二筆土地與已使用之土地中間隔一水利地，造成使用不便之
      情形，即預備將前述二筆土地均供放置新車及停放車輛使用，故未特別整地興
      建，而汽車買賣同業亦多見營業場所放置車輛並未特別處理，非需興建一定形
      式之建物利用，始謂供營業使用，而原告之上述二筆土地將均供車輛放置使用
      ，與營業有必然關係，亦為原告之固定資產。
（四）再者，原告係經營汽車買賣業，非屬建設公司，上述土地之購買即計劃增設營
      業據點及供作臨時整備中心置車及零配件置放處所用，其位於工業區內，絕無
      出售之可能，乃因受經濟景氣及營收情況逐年遽減之重大影響，遂暫時不即利
      用之固定資產，也絕不是非屬固定之土地。然被告僅以八十七年二月二十四日
      及同年二月二十五日所見係閒置，即謂前開土地非屬固定資產，而未深入了解
      原告於八十一年及八十四年購入上述土地之目的及營業利用之實際情況，此與
      事實悖離之推定，洵不足取，從而前述土地亦屬原告之固定資產，其借款利息
      仍應認列為利息支出。又，若按原告主張，上述土地借款利息以遞延費用列帳
      ，俟土地出售時作為收入之減項。但原告購置上述土地原定計劃興建營業據點
      ，長期更無出售可能，若往後年度景氣持續低迷，原告未有足夠資金興建上述
      土地之建物，試問往後各年是否均須將原告列報之利息支出轉列遞延費用二千
      四百餘萬元，補徵稅金，認被告以主觀認定原告購入土地為非固定資產，非合
      法。
（五）利息支出轉列遞延費用之計算有誤。被告以原告購置之屏東東港鎮○街段四筆
      土地及高雄縣湖內鄉○○段二筆土地全部價款二億八千二百零五萬九千元為計
      算範圍，按八十六年度平均借款利率設算利息支出二千四百萬二千七百七十四
      元轉為遞延費用。惟查核準則、商業會計法及商業會計處理準則並未明定利息
      支出資本化之計算方式，另按財政部七十七年三月十四日台財稅第七七０五二
      二四０四號函「．．．．．．三、計算應予資本化之利息金額時，．．．．．
      ．應按第三號公報第五、六段規定辦理，即：一、對於應將利息資本化之資產
      ，所應資本化之利息僅限於在該資產購建期間，為支付該項資產成本所必須負
      擔之利息。．．．．．．」；且按財務會計準則第三號公報第八段「當下列三
      種情況同時具備時，即應開始將利息資本化；一、購建資產之支出已經發生。
      二、正在進行使該資產達到可使用狀態及地點之必要工作。三、利息已經發生
      。上列三種情況同時繼續存在時，利息資本化應繼續進行。．．．．．．如果
      一企業停止上述有關資產之大部分工作，則應停止利息資本化，直到工作恢復
      為止。」今原告購入之屏東縣東港鎮○街段四筆土地因景氣低迷而暫停服務中
      心之興建，而高雄縣湖內鄉○○段二筆土地係供放置新車及停放車輛使用，無
      須特別整地即可使用，上述土地均已不符合利息資本化之先決條件，何來被告
      按八十六年度平均借款利率設算利息支出二千四百萬二千七百七十四元轉為遞
      延費用之問題，認被告之處分，於法有違，應予撤銷。
（六）按憲法第十九條規定人民有依法納稅之義務，乃在揭示「租稅法律主義」，又
      稅捐機關依憲法第十九條及其他相關法律向人民課徵所得稅，仍不得違反憲法
      第七條所揭櫫的平等原則係法治國家之基本要求，故對於財務能力相當者，應
      課予相同的租稅負擔。稅法上「量能課稅原則」亦係導源於憲法所揭示的平等
      原則，要求稅捐機關必須於人民所得有增加之情形，始得課予租稅負擔，且其
      負擔不得過重而超出人民所能負擔之範圍，否則即有違憲法第七條的平等原則
      。在本案被告以查核準則第九十七條第九款，逕自將原告因營運衰退致無法推
      動開發案之土地借款利息費用予以減除，對營運情形欠佳之原告課徵鉅額稅款
      ，顯違反具有憲法位階的「量能課稅原則」，嚴重侵害人民受憲法第十五條規
      定保障之財產權。
乙、被告主張之理由：
（一）按「購買土地之借款利息，應列為資本支出，經辦妥過戶手續或交付使用後之
      借款利息，可作費用列支，但非屬固定資產之土地，其借款利息應以遞延費用
      列帳，於土地出售時，作為收入之減項。」為營利事業所得稅查核準則第九十
      七條第九款所明定。
（二）查本件原告以買賣汽車為業，經向地政事務所調閱系爭土地謄本所示坐落屏東
      縣東港鎮○街段一三八、一三八-一、一三八-四、一三八-六地號及高雄縣內
      湖鄉○○段二二二一號土地，其上皆無登記建物之建號，且於八十七年二月二
      十四日及同年二月二十五日分別會同系爭土地所轄地政事務所人員勘查：屏東
      縣東港鎮○街段一三八、一三八-一、一三八-四、一三八-六地號土地現為雜
      草叢生，未作任何使用，而高雄縣內湖鄉○○段二二八０、二二八一、二二八
      二、二二二一、二二二二地號等五筆土地互相連接，惟僅前三地號土地為營業
      上使用，後二地號土地現則荒廢未使用（雖為一小區域堆放物品，惟該物品非
      與營業有關）。次查營利事業資金來源有二：一為自有資金（增資款、營業收
      入等）另一為借入款，而資金之運用，除非專款專用，流程明確，否則基於企
      業整體資金之不可分性，支付時無法分辨究係來自那一來源，且本件原告如不
      支付系爭土地款，則可用於還款，被告將該筆土地借款利息予以設算列為遞延
      費用，與首揭規定並無不合，本件原處分應予維持。
（三）本件系爭屏東縣東港鎮○街段一三八、一三八－一、一三八－四、一三八－六
      地號等六筆土地及高雄縣湖內鄉○○段二二八０、二二八一地號等二筆土地，
      被告於八十七年二月二十四日及同年二月二十五日分別會同系爭土地所轄地政
      事務所人員實地勘查，該筆土地雜草叢生，且未作任何使用，為原告所不爭，
      雖原告以辦妥過戶手續，因未有「交付使用」，而任其「閒置」，原告依實地
      勘查情形核定為「閒置資產」，尚符實情。次查原告本年度申報利息支出三億
      六千八百三十三萬八千六百一十四元，對系爭土地之資金來源並無確實為自有
      資金或專案借款，基於企業整體資金之不可分性，原告不支付系爭土地款則可
      用於還款，即可無相對利息支出。準此，被告依前揭準則規定按全年度借款利
      率之平均數設算借款利息轉列遞延利息，於土地出售時，作為其收入之減項，
      尚無不合。又「非屬固定資產之土地」者，係指閒置未交付營業使用之固定資
      產而言，雖前揭準則未列出計算利息之公式，因原告未能釐清借款來源，被告
      依原告全年度所借款利息之利率平均數核算，於法無違，原告主張應無理由。
    理  由
一、按「購買土地之借款利息，應列為資本支出，經辦妥過戶手續或交付使用後之借
    款利息，可作費用列支，但非屬固定資產之土地，其借款利息應以遞延費用列帳
    ，於土地出售時，作為收入之減項。」為營利事業所得稅查核準則第九十七條第
    九款所明定。營利事業所得稅查核準則係規定有關營利事業所得稅結算申報之調
    查、審核等事項，上述第九十七條第九款係就營利事業費用之認定標準所為之規
    定，而本款所謂非屬固定資產之土地，其借款利息應以遞延費用列帳，乃係基於
    一般公認會計原則之收入費用配合原則，蓋其利息係為投資土地成本，於土地尚
    未供營業使用前，基於收入費用配合原則，認利息非可列為當年度營業費用，而
    須於嗣後土地出售，始得將其列入費用抵減。故本款規定核與所得稅法第二十四
    條第一項規定之精神相符，爰予援用。
二、本件原告八十六年度營利事業所得稅結算申報，列報利息支出三億六千八百三十
    三萬八千六百一十四元，被告以其八十四年度購進坐落屏東縣東港鎮○街段一三
    八、一三八－一、一三八－四、一三八－六地號等四筆土地及八十一年度購進坐
    落高雄縣湖內鄉○○段二二二一及二二二二地號等二筆土地，皆閒置未使用，而
    將該等土地本年度之借款利息，依查核準則第九十七條第九款但書規定設算利息
    二千四百萬二千七百七十四元改列為遞延費用等情，已經兩造分別陳明在卷，而
    原告就上述土地款項係以借款支付而經被告設算利息支出之情形，並不為爭執一
    節，則經原告陳明在卷，而其提起本件訴訟，則係以原告購進前述坐落東港鎮之
    土地原即要供營業用途，嗣因該地道路用地範圍有變更及景氣低迷等原因，致原
    告將原先之計畫先予擱置；另坐落湖內鄉之土地則作為放置新車及停放車輛使用
    ，雖未特別整地興建，然實際上係供營業使用等語，資為爭執。爰分述如下：
（一）按商業會計處理準則第十七條明定「所謂固定資產係為供營業上使用，非以出
      售為目的，且使用年限在一年以上或一個營業週期以上之有形資產」，自本條
      規定可知，所謂固定資產首須具備「供營業上使用」之要件，至持有之目的及
      使用之年限則為供營業上使用外，另須具備之要件，並非「非以出售為目的」
      之持有一定年限之有形資產即屬此準則所稱之固定資產；況「營利事業所得稅
      之調查、審核，應依稅捐稽徵法、所得稅法及本準則之規定辦理，其未經規定
      者，依有關法令之規定辦理。營利事業之會計事項，應參照商業會計法及財務
      會計準則公報等據實記載，產生其財務報表。至辦理所得稅結算申報或核課所
      得稅時，其帳載事項與所得稅法、所得稅法施行細則、促進產業升級條例、促
      進產業升級條例施行細則、中小企業發展條例、本準則暨有關法令之規定未符
      者，均應於申報書內自行調整之。」為查核準則第二條第一、二項所明定；故
      財務報表與稅務申報因其本質上及目的上之差異，而會有所謂時間性差異與永
      久性差異之存在。而關於固定資產利息資本化或作為遞延費用之問題，查核準
      則第九十七條第九款既已有明確之規定，此規定又與所得稅法規定不相違背而
      得予援用，故本件關於利息作為遞延費用之爭議，自應以該款規定作為解釋之
      基準；而自前述關於查核準則第九十七條第九款規定及其說明更可明確得知，
      依收入費用配合原則，於土地尚未供營業使用前，皆非屬固定資產，其因此所
      投入之相關成本皆非得以之作為當期費用予以認列，必須遞延至土地出賣時，
      始可以之作為收入之減項而認列；反之，若該土地已供營業使用，基於收入之
      一部係由使用土地得來，故相關之借款利息則應認係為獲得該收入而投入，依
      配合原則自當予以認列。故原告主張資產非以出售為目的，不論將供營業使用
      或現供營業使用，皆屬固定資產云云，顯有誤會，不足採取，合先敘明。
（二）經查本件經被告向地政事務所調閱土地登記簿謄本結果，系爭坐落高雄縣湖內
      鄉○○段二二二一及二二二二地號土地，其上皆無登記建物之建號等情，有被
      告營利事業所得稅審查報告書及土地登記簿謄本分別附原處分卷及本院調閱之
      原告公司八十四年度營利事業所得稅審查報告書足稽。且經被告人員於八十七
      年二月二十五日會同轄區地政事務所人員至現場勘查結果，坐落高雄縣湖內鄉
      ○○段二二八○、二二八一、二二八二、二二二一及二二二二地號等五筆土地
      前三筆土地隔一細條形之水利地與後二筆土地（即系爭土地）相接，其前三筆
      地號土地固供原告營業上使用，至後二地號土地則僅有一小區域堆放與原告業
      務無關之廢物，並非廢輪胎，應是建廠房剩餘之物品，且該處亦非停車場，因
      勘查時為白天上班時間，員工之車輛均停放在建築物內之停車場，故此二地號
      土地應係荒廢未使用，而此勘察情形亦經原告當地營業所所長陳建守簽名確認
      在案等情，已經被告派至現場勘查人員謝明玉到庭陳述甚明，並有實地勘查報
      告表及現場照片附原告八十四年度營利事業所得稅書面審核報告書之案卷足憑
      。至原告於本院審理時所提出供停車使用之照片，其拍攝期間則為九十年間，
      其既非八十六年度時拍攝之現況，且其使用情形亦與前述八十七年度現場勘查
      之情形不合，自難據以認定該土地係供營業使用，故系爭坐落高雄縣湖內鄉之
      二筆土地至八十七年二月間仍荒廢未作任何使用一節，堪予認定。系爭坐落高
      雄縣湖內鄉○○段二二二一及二二二二地號土地至八十七年二月間既仍荒廢未
      作任何使用，則其於八十六年度未供營業使用甚明，原告主張該二筆土地雖未
      建築地上物，但係供停放車輛，堆放廢輪胎等營業用途使用云云，即難採取。
（三）又查系爭坐落屏東縣東港鎮○街段一三八、一三八－一、一三八－四、一三八
      －六地號等四筆土地原告於八十六年度並未做任何使用，其現場情形為雜草叢
      生等情，則據原告陳明在卷，並經被告人員於八十七年二月二十四日會同轄區
      地政事務所人員至現場勘查甚明，亦據被告勘查人員謝明玉到院陳述綦詳，自
      堪認定。至原告雖提出新建工程設計圖、台灣省政府建設廳核准函、地籍圖、
      屏東縣東港鎮公所函文土地使用分區證明書及照片，主張系爭坐落東港鎮之土
      地，原告原即申請工廠登記規劃供營業使用，嗣因屏東縣政府對該等土地重新
      測量進行道路拓寬計畫，且工程至九十年始完工，影響原告於該土地之建設規
      劃，並非原告不供營業使用，故此部分不應認屬閒置資產將借款利息作遞延費
      用處理云云。然查：依原告提出屏東縣東港鎮公所八十四年二月七日（八七）
      東鎮建證字第八四００五０號簡便行文表之記載，依都市計畫使用分區編定，
      系爭新街段一三八地號即編定為部分綠帶用地、部分道路用地、部分工業用地
      ，另同段一三八之四地號則編定為部分綠帶用地、部分道路用地，有該簡便行
      文表附卷可稽，故原告於八十四年間購買該土地時，自已知悉其所購買之土地
      包括道路用地及綠帶用地，甚至原告主張之地籍重測亦是發生於八十五年間，
      是原告於當時為營業場所之規劃並非無法事先查詢而為適當因應，況原告於本
      件起訴時即明白表示當時是因全球景氣逐漸低迷，考慮市場需求縮小，故擴充
      東港營業據點之計畫只好暫時擱置不敢貿然興建等語，有起訴狀可按，足見系
      爭坐落東港鎮之土地所以於購置後閒置不用，乃因考慮市場及資金因素；且所
      謂固定資產依前開所述，必須係實質供營業上使用，系爭土地於八十六年度既
      仍荒廢未利用，自非查核準則第九十七條第九款所稱之固定資產；至該土地之
      部分雖編定為公共設施用地，然其於未徵收之前仍屬原告所有，而其事實上又
      未供營業使用，依前述收入與費用配合原則暨查核準則第九十七條第九款規定
      ，亦應認此土地借款之利息支出仍應作為遞延費用而不得作為當年度費用列報
      ；故原告主張系爭坐落東港鎮之土地應屬固定資產云云，尚無可採。
三、原告又引據財政部七十七年三月十四日台財稅第七七０五二二四０四號函「．．
    ．．．．三、計算應予資本化之利息金額時，．．．．．．應按第三號公報第五
    、六段規定辦理，即：一、對於應將利息資本化之資產，所應資本化之利息僅限
    於在該資產購建期間，為支付該項資產成本所必須負擔之利息。．．．．．．」
    及財務會計準則第三號公報第八段「當下列三種情況同時具備時，即應開始將利
    息資本化；一、購建資產之支出已經發生。二、正在進行使該資產達到可使用狀
    態及地點之必要工作。三、利息已經發生。上列三種情況同時繼續存在時，利息
    資本化應繼續進行。．．．．．．如果一企業停止上述有關資產之大部分工作，
    則應停止利息資本化，直到工作恢復為止。」等資料，主張系爭土地均不符合利
    息資本化之先決條件，故被告將之利息資本化於法不合云云。經查所謂利息資本
    化係將利息支出作為成本之一部分，而本件之爭執係系爭利息支出究應作為當年
    度費用列報或將之遞延作為遞延費用，於土地出售時，作為其收入之減項；而利
    息資本化與作為遞延費用就營利事業所得之計算，最後之結果雖然相同，但於會
    計處理及營利事業所得上之評價則不相同，蓋利息資本化，係屬於應否列為「成
    本」之評斷，至於應否將費用予以遞延作為遞延費用，則係本於收入與費用配合
    之原則而來，亦即原告所引據之前述財務公報等資料係本於財務會計穩健原則就
    財務會計上應否將利息列為成本之說明，核與本件係於稅務申報上究應作為當年
    度費用列報或將之遞延作為遞延費用之爭執不同，故原告引據與本件之爭執無涉
    之上述利息應否資本化之財務會計原則，主張本件與該公報之情形不合，故不應
    為利息資本化云云，顯無足採；況依前述查核準則第二條規定，關於本件營利事
    業所得稅之調查、審核仍應適用查核準則第九十七條第九款規定，故原告援引財
    務會計準則第三號公報關於「利息資本化會計準則」相關規定，主張原處分違法
    云云，當屬誤會，不足採取。另所謂量能課稅係基於課稅公平原則而來，即課稅
    基於平等原則，其衡量標準為個人之負擔能力，而非依國家對國民之利益；至原
    告所舉其營運情形欠佳仍被課徵鉅額稅款云云，核與是否量能課稅無關，故原告
    據此為爭執，自無可採。
四、綜上所述，本件原告之主張既不足採，而原告既分別於八十一、八十四年度購置
    系爭六筆土地，然迄八十七年二月仍閒置未用，基於收入與費用配合原則，原告
    支付系爭六筆土地之利息支出自不得列為當期費用，而被告依據查核準則第九十
    七條第九款規定設算利息二千四百萬二千七百七十四元列為遞延費用，核定利息
    支出為三億四千四百三十三萬五千八百四十元，於法並無違誤，一再訴願決定遞
    予維持，亦無不合；原告提起本件訴訟，求為撤銷，為無理由，應予駁回。
五、據上論結，本件原告之訴為無理由，依行政訴訟法第一百九十五條第一項後段、
    第九十八條第三項前段，判決如主文。
中      華      民      國      九十    年      六      月    二十七    日
                                高雄高等行政法院第一庭
                                            審判長法官  陳光秀
                                            法      官  呂佳徵
                                            法      官  楊惠欽
右為正本係照原本作成。
如不服本判決，應於判決送達後二十日內向本院提出上訴書狀，其未表明上訴理由者
，應於提起上訴後二十日內向本院提出上訴理由書（須按對造人數附繕本）；如於本
判決宣示或公告後送達前提起上訴者，應於判決送達後二十日內補提上訴理由書（須
附繕本）。未表明上訴理由者，逕以裁定駁回。
提起上訴應預繳送達用雙掛號郵票七份（每份三十四元）。
中      華      民      國      九十    年      六      月    二十七    日
                                            法院書記官  藍亮仁


司法院資訊處製作；財團法人民間司法改革基金會備份。
